【裁判字號】    89,易,826
【裁判日期】    890930
【裁判案由】    竊盜
【裁判全文】
臺灣桃園地方法院刑事判決                          八十九年度易字第八二六號
    公訴人    臺灣桃園地方法院檢察署檢察官
    被  告    甲○○
右列被告因竊盜案件，經檢察官提起公訴（八十九年度偵字第三八九四號），本院判
決如左：
    主  文
甲○○無罪。
    理  由
一、本件公訴意旨略以：被告甲○○竟意圖為自己不法之所有，於民國（下同）八十
    九年一月十七日上午，在桃園縣桃園市○○○街一０九號七樓之二，竊取其雇主
    即告訴人丙○○所有住處鑰匙及黃金戒指一只，又未經告訴人同意擅自複製告訴
    人鑰匙及盜刻告訴人印章，足生損害於告訴人。案經告訴人訴由桃園縣警察局桃
    園分局報請偵辦，因認被告涉有刑法第三百二十條第一項之竊盜罪及第二百十七
    條第一項之偽造印章罪嫌。
二、按犯罪事實應依證據認定之，無證據不得推定其犯罪事實；不能證明被告犯罪者
    ，應諭知無罪之判決，刑事訴訟法第一百五十四條、第三百零一條第一項前段分
    別定有明文。且認定犯罪事實所憑之證據，雖不以直接證據為限，間接證據亦包
    括在內，然無論直接或間接證據，其為訴訟上之證明，須於通常一般之人均不致
    於有所懷疑，而得確信其為真實之程度者，使得據之為有罪之認定，倘其證明尚
    未達到此一程度，而有合理性懷疑之存在時，即無從為有罪之認定，此有最高法
    院七十六年台上字第四九八六號判例意旨可資參照。又告訴人之告訴，本以使被
    告受刑事訴追為目的，故其陳述是否與事實相符，自應調查其他證據，以資審認
    ，茍其所為攻擊之詞，尚有瑕疵，則在此瑕疵未予究明以前，即不能據採為斷罪
    之基礎，此亦有最高法院六十九年台上字第一五三一號判例意旨參照。
三、本件公訴人認被告甲○○涉有上開竊盜及偽造印章等犯行，無非係以告訴人丙○
    ○於警訊時之指訴，並有悔過書一份附卷可稽為其主要論罪依據。然訊據被告甲
    ○○堅決否認涉有上開犯行，辯稱：其與告訴人間非為僱傭關係，而係同居關係
    ，並未竊取告訴人上開住處鑰匙及黃金戒指，亦未盜刻告訴人印章，係經告訴人
    同意後為之等語。經查：告訴人對於被告行竊及盜刻印章之時間，先於警訊時指
    稱：被告係於八十九年一月十七日上午竊取其住處大門鑰匙複製、盜刻印章，並
    竊取其所有之黃金戒指一只云云（偵查卷第三頁背面），嗣於本院審理時則指訴
    ：「他偷我戒指，何時偷我忘記了，八十九年一月二十七日我發現他偷我戒指、
    鑰匙、偷刻我印章。因我有問他，他在拿東西時我有看到：：：」，經本院提示
    警訊筆錄質之告訴人何以於警訊時指稱係於八十九年一月十七日遭竊，告訴人則
    改口指稱：「因被告承認這個時間拿的：：：」、「我記錯了，八十九年一月二
    十七日是在警局做筆錄的時間」等語（本院卷第一五頁背面、第一六頁），先後
    指訴不一，互異其詞，且與告訴人製作警訊筆錄之時間，係於被告另案於八十九
    年一月二十七日向桃園縣警察局桃園分局埔子派出所提出傷害告訴後之八十九年
    二月八日之事實不符，況被告與告訴人間，並非僱傭關係，而係同居關係之事實
    ，此亦經證人乙○○於本院審理時證述在卷，復據告訴人於本院審理時所是認（
    本院卷第六八頁），足徵告訴人指稱其與被告間為僱傭關係一節，顯與事實有違
    ，況被告與告訴人間原既係同居關係，則被告持有告訴人上開住處鑰匙，衡情應
    屬當然，又果若告訴人確於被告皮包內發現被告所竊取之黃金戒指及盜刻之印章
    ，則告訴人焉有未即將黃金戒指及印章當場取回之理可言，是告訴人雖於本院審
    理時指陳若被告將其所竊及盜刻之印章返還，則不予追究被告等語（本院卷第一
    六頁背面），亦與常理相悖，綜上所述，告訴人上開指訴各節，顯有與事實及常
    理不符之重大瑕疵，委難採信，被告上開所辯，應屬可採，自不得僅憑告訴人上
    開先後不一，存有重大瑕疵之指訴，逕行推測被告有竊盜及偽造印章之犯行，此
    外，復查無其他積極證據足證被告涉有上開竊盜及偽造印章之犯行，揆諸前揭規
    定與判例意旨，依法自應為無罪判決之諭知。據上論斷，應依刑事訴訟法第三百
    零一條第一項，判決如主文。
本案經檢察官呂理銘到庭執行職務。
中      華      民      國    八十九    年      九      月     三十     日
                              臺灣桃園地方法院刑事第五庭
                                  法  官   吳麗英
右正本證明與原本無異。
如不服本判決，應於判決送達後十日內向本院提出上訴狀( 應附繕本 )，上訴於
臺灣高等法院。
                                  書記官   江世亨
中        華        民        國   八十九   年   十   月    六    日


司法院資訊處製作；財團法人民間司法改革基金會備份。
